en: apple pieces
de: Apfelstücke, Apfelstücken
es: Trozos de manzana
fi: omenapalat
fr: morceaux de pomme, morceaux de pommes
hr: komadići jabuke
it: pezzi di mela
nl: stukjes appel

en: dried apple pieces
de: getrocknete Apfelstückchen
es: manzana en trozos deshidratada, trozos de manzana deshidratados
fi: kuivattu omena paloina
fr: Morceaux de pommes séchées
hr: sušeni komadići jabuke
it: Pezzi di mela essiccati
nl: stukjes gedroogde appel
sl: sušeni koščki jabolk
sv: torkade äppelbitar

fr: compote de pommes
bg: компот от ябълки
fi: omenasose
nl: appelcompote

en: apple pulp
cs: jablečná dřeň
de: Apfelmark
fr: pulpe de pomme
hr: pulpa jabuke
it: polpa di mele
ja: りんごパルプ
nl: appelpuree

en: apple puree
bg: пюре от ябълки, ябълково пюре
cs: jablečné pyré
da: æblemos
de: Apfelmus
es: Puré de manzana
fi: omenapyree
fr: purée de pomme
hr: pire od jabuka
hu: almapüré
it: purea di mele
lv: ābolu pīrāgs
nb: eplepuré
nl: appelmoes
nn: eplepuré
pl: przecier jabłkowy, przecier z jabłek, puree jabłkowe
pt: puré de maçã, puré de maçãs
ru: Яблочное пюре, пюре яблочное
sv: äppelpuré

en: bramley apple purée
de: Bramley Apfelmus, Bramley-Apfelmus
it: purea di mela Bramley

fr: purée de pommes concentrée, purée de pomme concentrée, concentrés végétaux de pomme
de: Apfel-Püree konzentriert
fi: omenapyreetiiviste
nl: geconcentreerde appelpuree
pl: skoncentrowane puree jabłkowe

fr: pommes en poudre
de: Apfelpulver
fi: omenajauhe
it: mele in polvere

fr: flocons de pomme
de: Apfelflocken
fi: omenahiutale
it: fiocchi di mela

en: apple fiber
de: Apfelfaser
es: Fibra de manzana
fi: omenakuitu
fr: fibre de pomme, fibres de pomme
hr: jabučna vlakna
it: fibra di mela, fibre di mele
nl: appelvezel
pl: błonnik jabłkowy

fi: omenavalmiste
fr: préparation à base de pommes
sv: äpple preparat

en: apple juice, apple juice made from fresh apples
ar: عصير تفاح
bg: сок от ябълки, ябълков сок
ca: suc de poma
cs: jablečný mošt, jablečná stáva, jablečná štáva
da: æblemost, æblesaft, æblejuice
de: Apfelsaft, Apfelsaft von Streuobstwiesen-Äpfeln
el: χυμός μήλου, μηλοχυμός
eo: poma suko
es: jugo de manzana, zumo de manzana
et: õunamahl
fa: آب سیب
fi: omenamehu, omenatäysmehu
fr: jus de pomme, jus de pommes, pur jus de pommes, pur jus de pommes fermier, jus de pommes variété Opal
ga: sú úill
he: מיץ תפוחים
hr: sok od jabuke, jabučni sok
hu: almalé, almaszörp, almadzsúsz
hy: խնձորի հյութ
it: succo di mela, succo di mele
ja: リンゴジュース
kk: aлма шырыны
ko: 사과 주스
lt: obuolių sultys
lv: ābolu sula
mk: сок од јаболко
nb: eplemost, eplejus, eplejuice
nl: appelsap
nn: eplemost, eplejus, eplejuice
pl: sok jabłkowy, soku jabłkowego
pt: suco de maçã, sumo de maçã
ru: яблочный сок
sa: सेवफलरसः
sl: jabolčni sok
sv: äppelmust, äppeljuice, äpplejuice, juice av äpple
th: น้ำเอปเปิ้
tl: yago ng mansanas
tr: elma suyu
tt: алма суы
uk: яблучний сік
vi: nước táo
zh: 蘋果汁

en: organic apple juice, juice from select organic apples
da: økologisk æblejuice
de: Bio-Apfelsaft
es: Zumo de manzana orgánico, jugo de manzana orgánico
fi: luomuomenamehu, luomuomenatäysmehu, luomu omenamehu, luomu omenatäysmehu
fr: jus de pomme issu de l'agriculture biologique, jus de pomme bio, jus de pomme biologique, jus de pommes issues de l'agriculture biologique, jus de pommes bio
hr: organski sok od jabuke
it: succo di mela biologico
ru: Органический яблочный сок
sv: ekologisk äppeljuice

en: squeezed apple juice, pure apple juice, Apple juice from fresh pressed apples
cs: jablečná šťáva
de: reiner Apfelsaft, Apfeldirektsaft
fr: pur jus de pomme, jus de pomme non fait de concentre, pommes pressées, jus de pomme non fait de concentré, pur jus de pommes pressées, Pur jus de pommes Juliet
hr: cijeđeni sok od jabuke
it: Succo mela puro
pl: sok jabłkowy wyciskany bezpośrednio z owoców

en: unfiltered apple juice, cloudy apple
da: ufiltreret æblejuice
de: Naturtrüber Apfelsaft, Apfelsaft naturtrüb
fr: jus de pomme trouble, jus de pomme non filtré
hr: nefiltrirani sok od jabuke
it: succo di mela non filtrato

en: concentrated apple juice
bg: концентриран сок от ябълки
ca: Suc de poma concentrat
cs: koncentrát jablečné šťávy
da: Æblejuicekoncentrat
de: Apfeldicksaft, Apfelsaftkonzentrat
es: jarabe de manzana, sirope de manzana
fi: omenamehutiiviste
fr: concentré de jus de pomme, jus de pommes concentré, jus concentré de pomme
hr: koncentrirani sok jabuke
hu: Almalé sűrítmény, tömény almalé
it: concentrato di succo di mele
ja: 濃縮りんご果汁
nl: appeldiksap, appelsap ingedikt tot stroop, geconcentreerd appelsap, appelsapconcentraat
pl: zagęszczony sok jabłkowy, koncentrat soku jabłkowego
pt: suco de maçã concentrado, sumo de maçã concentrado
ru: Концентрированный яблочный сок
sv: äppeljuicekoncentrat

en: apple juice from concentrate
bg: ябълков сок от концентрат, сок от ябълков концентрат, сок от ябълка от концентрат
cs: Jablečná šťáva z koncentrátu
da: æblejuice fra koncentrat
de: Apfelsaft aus Konzentrat, Apfelsaft aus Apfelsaftkonzentrat, Apfelsaft aus Apfelkonzentrat
es: Zumo de manzana desde concentrado, jugo de manzana desde concentrado, zumo de manzana a partir de concentrado, jugo de manzana a partir de concentrado, zumo de manzana procedente de concentrado, jugo de manzana procedente de concentrado, zumo de manzana concentrado reconstituido, jugo de manzana concentrado reconstituido
fi: omenamehu tiivisteestä
fr: jus de pomme à base de concentré, jus de pomme à base de jus concentré, Jus de pomme à base de jus de pomme concentré, jus de pomme à partir de concentré
hr: jabuke od koncentriranog soka, sok od jabuke od koncentriranog soka, sok iz jabuke proizveđen iz koncentrata, sok od jabuke od koncentriranoga voćnog soka jabuke
hu: sűrített almalé, almalé koncentrátum, almalé koncentrátumból
it: succo di mele a base di concentrato
nb: eplejuice fra konsentrat
nl: appelsap uit concentraat
pl: sok jabłkowy z koncentratu, sok jabłkowy z zagęszczonego soku jabłkowego, sok z koncentratu z jabłek, sok jabłkowy z zagęszczonego soku, sok jabłkowy z soku zagęszczonego, sok jabłkowy z koncentratu soku jabłkowego
pt: Suco de maçã obtido a partir de um produto concentrado, sumo de maçã obtido a partir de um produto concentrado, suco de maçã reconstituído, sumo de maçã reconstituído, suco de maçã verde reconstituído, sumo de maçã verde reconstituído
ro: suc de mere obţinut din suc concentrat
sv: äppeljuice från koncentrat

en: cider apple juice
fr: pur jus de pommes à cidre
it: succo di mela da sidro

en: organic cider apple juice
fr: pur jus de pommes à cidre bio
it: succo di mela da sidro biologico

en: Cripps Pink apple juice
fr: jus de pomme Cripps Pink
it: succo di mela rosa Cripps